# 救助陈版及各位大侠，内部关联交易问题

提问人：nickwang132654 时间：2015-05-07 16:10:12
具体情况如下：A公司销售煤炭需要通过B铁路局审批（铁路计划指标等方式管控），B铁路局通过子公司C收取相关费用，C公司收取费用的方式为：C公司开票给A公司，A公司的实际客户开票给C公司，C公司赚取差价。 后A公司控股股东设立D公司，之后的销售模式为：A公司销售给C公司，C公司销售给D公司，D公司销售给A公司实质客户，以上销售主要指开票对象，货物直接运输到实质客户那里。 目前A公司控股股东拟通过整合A、D公司上新三板，目前存在两个疑问： 1 、如何解释给C公司的差价（B铁路局是A公司的参股股东）； 2 、表面上A、D公司无内部交易，实质存在内部交易，D公司的收入、成本与A公司重叠。 请教陈版及各位大侠，这种情况如何处理比较好？

回答人：chenyiwei
1 、在获取充分、适当证据的基础上如实作出解释。 2 、因为上述各步骤都是一揽子交易，应作为一个整体处理，合并报表层面除了给C的差价作为销售费用列报以外，A与C、C与D之间的销售业务应全部抵销，合并报表层面仅体现合并集团向最终客户销售的业务。